【裁判字號】    95,簡上,213
【裁判日期】    950621
【裁判案由】    竊盜
【裁判全文】
臺灣板橋地方法院刑事判決             95年度簡上字第213號
上  訴  人  臺灣板橋地方法院檢察署檢察官
被      告  乙○○
上列上訴人因被告竊盜案件，不服本院九十五年度簡字第七九一
號中華民國九十五年二月十四日所為第一審判決（聲請簡易判決
處刑案號：九十四年度偵字第二０八五０號），提起上訴，及移
送併案審理（九十五年度偵字第三五六九、五五０三號），本院
管轄第二審之合議庭認應適用通常程序自為第一審判決如下：
    主  文
原判決撤銷。
乙○○連續毀越安全設備竊盜，處有期徒刑捌月。
    事  實
一、乙○○基於意圖為自己不法所有之概括犯意，(一)於民國九十
    四年十月二十四日下午一時三十三分許，騎乘車號ＷＥＷ—
    六三一號重型機車，行經臺北縣新莊市○○路三三四巷二十
    五弄前，見丁○○位於臺北縣新莊市○○路三三四巷二十五
    弄十三號住處之鋁窗未關好，即徒手扳開該鋁窗欄杆，毀壞
    屬安全設備之鋁窗結構（毀損部分未據告訴），而自該鋁窗
    攀爬侵入屋內（無故侵入建築物部分未據告訴），竊取丁○○所有之新力牌電視遊樂器（ＰＳ２）一臺、三星牌電腦液
    晶螢幕一臺、新力牌數位相機一臺及行動電話二支，得手後
    ，除將上開新力牌電視遊樂器（ＰＳ２）一臺藏放於臺北縣
    新莊市○○路三三四巷十之三號四樓住處外，上開行動電話
    機二支則攜至臺北縣三重市重新橋下跳蚤市場出售，數位相
    機及電腦液晶螢幕則在前開跳蚤市場附近遺失。嗣經警調閱
    路口監視錄影帶，查知上開作案機車之車號及車主，乃於九
    十四年十月二十五日晚間九時三十分許，經徵得乙○○之母
    李麗珠同意而搜索乙○○上址住處，並於乙○○之房間內起
    出上開新力牌電視遊樂器（ＰＳ２）一臺。詎乙○○仍不知
    悛悔，(二)復於九十五年二月十二日中午十二時許，行經臺北
    縣新莊市○○路三一０號附近時，見甲○○停放於該處之機
    車置物箱未蓋好，即徒手竊取置物箱內之甲○○身分證一枚
    、提款卡一枚及行動電話二支得逞。嗣於同日下午一時十分
    許，乙○○甫爬上丙○○位於臺北縣新莊市○○路三一一號
    三樓住處之外牆時（尚未著手於竊盜），即為丙○○發覺，
    乙○○旋即逃往隔壁三樓，並將前開竊得之甲○○身分證一
    枚、提款卡一枚、行動電話二支丟棄，惟仍為丙○○當場制
    伏並報警處理。
二、案經丁○○訴由臺北縣政府警察局新莊分局報請臺灣板橋地
    方法院檢察署檢察官聲請簡易判決處刑及移送併案審理。
    理  由
甲、程序方面：按被告以外之人於審判外之言詞或書面陳述，除
    法律有規定者外，不得作為證據，刑事訴訟法第一百五十九
    條第一項定有明文。又被告以外之人於審判外之陳述，雖不
    符前四條之規定，而經當事人於審判程序同意作為證據，法
    院審酌該言詞陳述或書面陳述作成時之情況，認為適當者，
    亦得為證據，刑事訴訟法第一百五十九條之五第一項定有明
    文。經查，本件證人丁○○、李麗珠、甲○○、丙○○於警
    詢中之證述，為審判外之陳述而屬傳聞證據，且不符刑事訴
    訟法第一百五十九條之三之規定，惟公訴人、被告乙○○就
    前開審判外之陳述，於本院審理中均表示同意引為證據，而
    本院審酌上開證人與被告素無怨隙，渠等於案發後記憶猶新
    之情況下所為之言詞陳述，可信性甚高，認適當作為證據，
    故依前開規定，上開證人丁○○、李麗珠、甲○○、丙○○
    於審判外之陳述，自得為證據，先予敘明。
乙、實體方面：
一、上揭犯罪事實，業經被告乙○○於本院準備程序及審理中坦
    承不諱，核與證人丁○○、李麗珠、甲○○、丙○○於警詢
    中之證述情節相符，並有贓物認領保管單共二紙、作案機車
    照片二張、路口監視器翻拍照片四張、鋁窗損壞照片二張、
    贓物照片共二張附卷可稽，足認被告之自白與事實相符，洵
    堪採為認定事實之依據。事證明確，被告犯行，已堪認定。
二、按刑法第三百二十一條第一項第二款所謂安全設備，係指依
    社會通常觀念足認為防盜之設備而言，而窗戶具有防閑之效
    用，應屬該款所謂之安全設備。是核被告就犯罪事實(一)所為
    ，係犯刑法第三百二十一條第一項第二款之毀越安全設備竊
    盜罪；就犯罪事實(二)所為，係犯刑法第三百二十條第一項之
    竊盜罪。又被告先後二次竊盜犯行，時間緊接，所犯係基本
    構成要件相同之罪，顯係基於概括犯意反覆為之，屬連續犯
    ，應依刑法第五十六條之規定，以毀越安全設備竊盜一罪論
    ，並加重其刑。又檢察官聲請簡易判決處刑之事實雖未敘及
    犯罪事實(二)部分，然該部分與檢察官聲請簡易判決處刑之犯
    罪事實既有連續犯之裁判上一罪關係，已如前述，應為原聲
    請簡易判決處刑效力所及，本院自應併予審究。
三、按法院得逕以簡易判決處刑者，所科之刑以宣告緩刑、得易
    科罰金之有期徒刑及拘役或罰金為限。檢察官聲請以簡易判
    決處刑之案件，經法院認為有刑事訴訟法第四百五十一條之
    一第四項但書第一款所列之被告所犯之罪不合第四百四十九
    條所定得以簡易判決處刑之案件者，應適用通常程序審判之
    ，刑事訴訟法第四百四十九條第三項、第四百五十二條分別
    定有明文。原審詳察，以被告罪證明確，予以論罪科刑，固
    非無見。惟被告於九十五年二月十二日中午十二時許，在臺
    北縣新莊市○○路三一０號附近之機車置物箱內竊取甲○○
    身分證一枚、提款卡一枚、行動電話二支之犯罪事實，與原
    犯罪事實有連續犯關係，原審未及審理，尚有未洽，檢察官
    執以上訴為有理由。又因被告於九十四年十月二十五日因竊
    盜案件為警查獲後，竟於九十五年二月十二日再為竊盜犯行
    ，足徵被告欠缺具體悔悟之表現，亦非適於科處罰金或得易
    科罰金之有期徒刑，自應由本院將原判決撤銷，並改依通常
    訴訟程序審理，自為第一審判決。爰審酌被告年值青壯，不
    思正道取財，貪慾圖便，且於九十四年十月二十五日因竊盜
    案件為警查獲後，旋即再犯竊盜犯行，法紀觀念淡薄，及其
    犯罪之動機、目的、手段、竊盜所得財物之價值，及犯罪後
    坦承犯行之態度等一切情狀，量處如主文所示之刑，以示懲
    儆。至車號ＷＥＷ—六三一號重型機車一部，固係被告竊盜
    時所使用之機車，但被告平日亦有騎乘該車代步使用，而有
    其適當之用途，是該車固足作為本案被告竊盜之佐證，但非
    僅用以供本案犯罪所用之物，又非違禁物，是不予宣告沒收
    ，附此敘明。
四、臺灣板橋地方法院檢察署檢察官九十五年度偵字第三五六九
    、五五０三號移送併案意旨另認被告尚有於九十五年二月十
    二日下午一時許，自臺北縣新莊市○○路三一一號一樓爬上
    三樓時（侵入住宅未據告訴），適為屋主丙○○發覺報警處
    理而未遂，因認被告此部分亦涉有刑法第三百二十條第三項
    、第一項之竊盜未遂罪嫌。按刑法上之未遂犯，必須已著手
    於犯罪行為之實行而不遂，始能成立，此在刑法第二十五條
    第一項規定甚明，同法第三百二十一條之竊盜罪，為第三百
    二十條之加重條文，自係以竊取他人之物為其犯罪行為之實
    行，至該條第一項各款所列情形，不過為犯竊盜罪之加重條
    件，如僅著手於該項加重條件之行為而未著手搜取財物，仍
    不能以本條之竊盜未遂論。查，被告係於爬上臺北縣新莊市
    ○○路三一一號三樓外牆尚未進入屋內之際，即為屋主丙○○發現並報警查獲等情，已經證人丙○○於警詢中證述明確
    ，是被告被查獲時顯尚未著手於竊盜之犯罪行為，自難謂係
    竊盜未遂，而依卷存證據亦不足以證明被告確有此部分竊盜
    未遂之犯行，自難認與本案有何裁判上一罪之關係，本院自
    無從併予審理，爰退由檢察官另為妥適之處理，併此敘明。
五、本件原審未及審酌移送併案審理部分，致未適用通常程序審
    理，而誤以簡易判決處刑，俱如前述，本院合議庭依通常訴
    訟程序審理後，自為第一審判決，當事人如不服本判決，仍
    得於法定期間內，向管轄第二審之法院提起上訴。
據上論斷，應依刑事訴訟法第四百五十五條之一第一項、第三項
、第四百五十一條之一第四項但書、第四百五十二條、第三百六
十九條第一項前段、第三百六十四條、第二百九十九條第一項前
段，刑法第五十六條、第三百二十一條第一項第二款，判決如主
文。
本件經檢察官黃怡華到庭執行職務。
中    華    民    國  九十五  年    六    月  二十一  日
                    刑事第十九庭  審判長法  官  白光華
                                        法  官  楊志雄
                                        法  官  曾淑娟
上列正本證明與原本無異。
如不服本判決，應於判決送達後十日內向本院提出上訴狀（應附
繕本），上訴於臺灣高等法院。
                                        書記官  陳金鳳
中    華    民    國  九十五  年    六    月  二十一  日
附錄本案論罪科刑法條全文：
中華民國刑法第三百二十一條
犯竊盜罪而有左列情形之一者，處六月以上、五年以下有期徒刑
：
一  於夜間侵入住宅或有人居住之建築物、船艦或隱匿其內而犯
    之者。
二  毀越門扇、牆垣或其他安全設備而犯之者。
三  攜帶兇器而犯之者。
四  結夥三人以上而犯之者。
五  乘火災、水災或其他災害之際而犯之者。
六  在車站或埠頭而犯之者。
前項之未遂犯罰之。


司法院資訊處製作；財團法人民間司法改革基金會備份。
